fi: Pinnin kiinnitystyyppi: Neulakiinnitys; Tynnyrilukko; Perhoslukko; Lukittuva tausta; Magneettitausta; Kumilukko; Hakaneulatausta; Ruuvikiinnitys; Solmioneulalukko; Muu
fr: Fixation par goupille: Fermoir à épingle; Fermoir cylindrique; Fermoir papillon; Fermoir de sécurité; Dos magnétique; Fermoir en caoutchouc; Fermoir épingle de sûreté; Fermoir à vis; Fermoir cravate; Autre
hu: Tű rögzítési típusa: Rúdtű; Hengeres csat; Pillangó csat; Biztonsági csat; Mágneses hátlap; Gumi csat; Biztosítótűs hátlap; Csavaros; Nyakkendőtű csat; Egyéb
sk-SK: Typ uchytenia kolíkom: Zatvárací špendlík; Valcové zapínanie; Motýlikové zapínanie; Bezpečnostné zapínanie; Magnetická zadná časť; Gumené zapínanie; Zatvárací špendlík na zadnej strane; Skrutkovací nit; Kravatové zapínanie; Iné
lt-LT: Ženklelio prisegimo tipas: Pailgas segtukas; Cilindrinis fiksatorius; Drugelio formos fiksatorius; Užrakinamas fiksatorius; Magnetinė nugarėlė; Guminis fiksatorius; Žiogelio formos nugarėlė; Įsukamas fiksatorius; Kaklaraiščio segtuko fiksatorius; Kita
zh-CN: 奖章固定类型: 长条别针; 桶形扣; 蝴蝶扣; 锁扣; 磁力背扣; 橡胶扣; 安全别针背扣; 螺柱扣; 领带夹扣; 其他
bg-BG: Тип закрепване на пина: Игла; Цилиндрична закопчалка; Закопчалка тип пеперуда; Заключваща се закопчалка; Магнитен гръб; Гумена закопчалка; Гръб с безопасна игла; Закопчалка на винт; Закопчалка за игла за вратовръзка; Друго
nl: Type pinbevestiging: Balkspeld; Cilindersluiting; Vlindersluiting; Vergrendelbare sluiting; Magnetische achterkant; Rubberen sluiting; Veiligheidsspeldachterkant; Schroefpen; Dasspeldsluiting; Overig
ru: Тип крепления штифта: Булавка; Цанговый зажим "бочонок"; Цанговый зажим "бабочка"; Фиксирующий зажим; Магнитная застежка; Резиновый зажим; Английская булавка; Винтовой штифт; Зажим для галстука; Другое
ko: 핀 부착 유형: 바 핀; 배럴 클러치; 버터플라이 클러치; 로킹 클러치; 마그네틱 백; 러버 클러치; 옷핀 백; 스크류 포스트; 타이 택 클러치; 기타
pl: Typ mocowania pina: Agrafka; Zapięcie bębenkowe; Zapięcie motylkowe; Zapięcie blokujące; Zapięcie magnetyczne; Zapięcie gumowe; Zapięcie na agrafkę; Zapięcie na śrubkę; Zapięcie typu tie tack; Inny
ja: ピンアタッチメントタイプ: バーピン; バレルクラッチ; バタフライクラッチ; ロッキングクラッチ; マグネット式バック; ラバークラッチ; 安全ピンバック; ネジ式ポスト; タイタッククラッチ; その他
da: Fastgørelsestype for pin: Brochenål; Rørlås; Sommerfuglelås; Låsemekanisme; Magnetisk bagside; Gummilås; Sikkerhedsnål på bagside; Skruestift; Slipsenålslås; Andet
pt-BR: Pino, tipo de fixação: Alfinete de barra; Fecho tambor; Fecho borboleta; Fecho com trava; Verso magnético; Fecho de borracha; Verso com alfinete de segurança; Pino de rosca; Fecho de prendedor de gravata; Outros
ro-RO: Tipul de prindere a insignei: Ac de siguranță cu bară; Închizătoare cilindrică; Închizătoare fluture; Închizătoare cu blocare; Spate magnetic; Închizătoare din cauciuc; Spate cu ac de siguranță; Tijă cu șurub; Închizătoare tip ac de cravată; Altele
nb: Festetype for nål: Brosjenål; Tønnelås; Sommerfugllås; Sikkerhetslås; Magnetisk bakside; Gummilås; Sikkerhetsnål-bakside; Skruestift; Slipsnållås; Annet
el: Τύπος στερέωσης πείρου: Καρφίτσα ράβδος; Κούμπωμα βαρέλι; Κούμπωμα πεταλούδα; Κούμπωμα ασφαλείας; Μαγνητική πλάτη; Κούμπωμα από καουτσούκ; Πλάτη παραμάνας; Βιδωτό κούμπωμα; Κούμπωμα γραβάτας; Άλλο
en: Pin attachment type: Bar pin; Barrel clutch; Butterfly clutch; Locking clutch; Magnetic back; Rubber clutch; Safety pin back; Screw post; Tie tack clutch; Other
cs: Typ uchycení pomocí kolíků: Zavírací špendlík; Válcová puzeta; Motýlková puzeta; Bezpečnostní puzeta; Magnetické zapínání; Gumová puzeta; Zavírací špendlík (bezpečnostní); Šroubek; Puzeta na kravatovou sponu; Ostatní
tr: Pim bağlantı tipi: Çubuk iğne; Silindir klips; Kelebek klips; Kilitli klips; Manyetik arkalık; Kauçuk klips; Çengelli iğne arkalık; Vida direkli; Kravat iğnesi klipsi; Diğer
de: Befestigungsart des Pins: Broschiernadel; Tonnenverschluss; Butterfly-Verschluss; Sicherheitsverschluss; Magnetische Rückseite; Gummiverschluss; Sicherheitsnadel-Rückseite; Schraubverschluss; Krawattennadel-Verschluss; Andere
hr-HR: Vrsta pričvršćenja igle: Broš igla; Cilindrična kopča; Leptir kopča; Sigurnosna kopča; Magnetna poleđina; Gumena kopča; Ziherica na poleđini; Navojni klin; Kopča za iglu za kravatu; Ostalo
th: ประเภทการติดเข็มกลัด: เข็มกลัดแบบบาร์; แป้นหลังแบบทรงกระบอก; แป้นหลังแบบปีกผีเสื้อ; แป้นหลังแบบล็อก; ด้านหลังแบบแม่เหล็ก; แป้นหลังยาง; ด้านหลังแบบเข็มกลัดซ่อนปลาย; แป้นหลังแบบเกลียว; แป้นหลังแบบหมุดเนกไท; อื่นๆ
pt-PT: Tipo de fixação do alfinete: Alfinete com barra; Fecho de tambor; Fecho borboleta; Fecho de segurança; Traseira magnética; Fecho de borracha; Alfinete de ama na parte traseira; Pino roscado; Fecho de alfinete de gravata; Outro
it: Tipo di fissaggio dello spillo: Spilla a balia; Chiusura a barilotto; Chiusura a farfalla; Chiusura di sicurezza; Retro magnetico; Chiusura in gomma; Chiusura con spilla da balia; Perno a vite; Chiusura per fermacravatta; Altro
sl-SI: Vrsta pritrjevanja značke: Vodoravna sponka; Sodčasta zaponka; Metuljasta zaponka; Zaklepna zaponka; Magnetno hrbtišče; Gumijasta zaponka; Varnostna sponka; Navojni zatič; Zaponka za kravatno iglo; Drugo
sv: Typ av fästning för nål: Broschnål; Cylindriskt lås; Fjärilslås; Säkerhetslås; Magnetisk baksida; Gummilås; Säkerhetsnål på baksida; Skruvstift; Slipsnålslås; Övrigt
es: Tipo de sujeción del prendedor: Alfiler de barra; Broche de barril; Broche de mariposa; Broche de bloqueo; Reverso magnético; Broche de goma; Reverso de imperdible; Poste de tornillo; Broche de tachuela; Otro
vi: Kiểu cài/gắn huy hiệu: Ghim thanh; Chốt dạng ống; Chốt bướm; Chốt khóa; Mặt lưng nam châm; Chốt cao su; Mặt lưng ghim băng; Trụ vặn ốc; Chốt kẹp cà vạt; Khác
zh-TW: 插銷固定類型: 橫條別針; 圓柱扣; 蝴蝶扣; 安全鎖扣; 磁吸背扣; 橡膠扣; 安全別針背扣; 螺絲扣; 領帶針扣; 其他